【裁判字號】    92,毒抗,642
【裁判日期】    920930
【裁判案由】    聲請強制戒治
【裁判全文】
臺灣高等法院臺中分院刑事裁定                    九十二年度毒抗字第六四二號
    抗  告  人
    即  被  告  甲○○
右抗告人因違反毒品危害防制條例案件，經檢察官聲請強制戒治，不服臺灣臺中地方
法院中華民國九十二年七月九日第一審裁定（九十二年度毒聲字第一七七九號，聲請
案號：臺灣臺中地方法院檢察署九十二年度聲戒字第六二六號，偵查案號：同署九十
二年度毒偵字第一七七八號），提起抗告，本院裁定如左：
    主      文
抗告駁回。
    理      由
一、按經觀察、勒戒後，有繼續施用毒品之傾向者，由檢察官聲請法院裁定令入戒治
    處所施以強制戒治，其期間為一年，毒品危害防制條例第二十條第二項定有明文
    。
二、本件抗告意旨略以：抗告人即被告甲○○（以下簡稱為被告）前因車禍導致頸椎
    受到嚴重傷害，曾經前後三次到台中市澄清醫院、林口長庚醫院、花蓮慈濟醫院
    開刀治療，但一直沒有很好的效果，疼痛現象無法徹底解決，行動受到影響，並
    領有殘障手冊，後因脊髓神經根病變與狹窄引起長期病痛無法解決，且經常睡不
    著覺，一般止痛藥無法止痛，才導治多次以禁治品來止痛，內心實感徬惶無奈，
    經被告前往台中榮民總醫院、中國醫藥學院等醫院門診與治療結果，治療醫師們
    認為短期內應接受開刀手術，以根除病痛並可避免癱瘓，同時可解除施用毒品以
    止痛之自殘行為，爰聲請免除強制戒治，俾得以安排至醫院進行手術治療等情。
三、經查被告因施用第一毒品，經原審法院依台灣台中地方法院檢察署檢察官之聲請
    ，裁定應送勒戒所觀察、勒戒，為被告經送勒戒所觀察、勒戒後，認有繼續施用
    毒品之傾向，此有台灣台中看守所附設勒戒所證明書附卷可稽。從而檢察官據以
    聲請原審法院裁定令入戒治處所施以強制戒治，原審法院爰依首開規定令入戒治
    處所施以強制戒治，期間一年，於法並無不合。被告雖以前開情詞請求免為執行
    ，惟毒品危害防制條例並無因有上開情形，即得免為執行強制戒治之規定。如被
    告確有上開罹患疾病而需手術治療之情形，此亦係屬於被告是否有「戒治處分執
    行條例」第七條第一項第二、三款所列情事，戒治處所不得讓被告入所執行之問
    題。此部分應由被告在執行時為主張，如確有此情，應不致影響被告之治療。被
    告仍以上開情詞不服原裁定而提起抗告，尚屬無據，本件抗告應認為無理由而予
    駁回。
四、據上論斷，應依刑事訴訟法第四百十二條，裁定如主文。
中      華      民      國      九十二     年     九      月    三十    日
                                臺灣高等法院臺中分院刑事第三庭
                                      審判長法  官  陳  朱  貴
                                            法  官  胡  忠  文
                                            法  官  廖  柏  基
右正本證明與原本無異。
不得再抗告。
                                            書記官  詹  錫  朋
中      華      民      國      九十二     年     十      月     一     日
                                                                        Ｒ


司法院資訊處製作；財團法人民間司法改革基金會備份。
